臺灣新竹地方法院刑事裁定
110年度聲字第1592號
聲  請  人
    即
被      告  董百坤





選任辯護人  陳尚敏律師
上列聲請人即被告因殺人未遂案件（本院110年度訴字第739號）
，對於本院民國110 年11 月15 日受命法官所為之羈押處分不服
，聲請撤銷羈押，本院裁定如下：
    主  文
聲請駁回。
    理  由
一、聲請意旨如卷附之刑事抗告狀所載。
二、按對於審判長、受命法官、受託法官或檢察官所為關於羈押
    之處分有不服者，受處分人得聲請所屬法院撤銷或變更之，
    刑事訴訟法第416 條第1 項第1 款定有明文。再按得為撤銷
    或變更之聲請而誤為抗告者，視為已有聲請，同法第418 條
    第2 項後段復定有明文。茲因本件羈押既係由受命法官訊問
    後所為，屬受命法官所為之羈押處分，又聲請人雖具狀誤為
    抗告，惟依上開規定，仍應視為已有撤銷或變更原處分之聲
    請，故依前述規定，自應由該處分所屬法院即本院受理之，
    先予敘明。
三、原處分略以：經訊問被告雖不爭執其確有持刀攻擊被害人之
    犯行，然否認其有殺人之犯意，並爭執部分犯罪事實，然依
    卷內證人之證述、監視器畫面翻拍照片、勘驗筆錄、診斷證
    明書等，足認被告涉犯起訴書所載殺人未遂嫌疑重大，所犯
    為最輕本刑5年以上有期徒刑之重罪，確有可能規避後續審
    判、執行而有逃亡之虞，應認有羈押之原因及羈押之必要，
    爰依刑事訴訟法第101條第1項第3款自110年11月15日起執行
    羈押。　
四、聲請意旨固以被告並無殺人主觀犯意而質疑原處分以重罪羈
    押之適法性。然羈押之目的係為保全刑事訴訟程序之順利進
    行，並非涉及確定被告對本案應否負擔罪責與科處刑罰之問
    題，故審酌是否該當羈押之事由暨必要性，毋須如同本案判
    決應採嚴格證明法則，易言之，僅須依自由證明法則使法院
    相信「很有可能如此」即為已足，尚無須達到「毫無合理懷
    疑之確信程度」，倘依卷內事證堪認被告犯罪嫌疑重大，同
    時符合法定原因且足以影響審判進行或刑罰之執行者，即得
    依法為之，藉以確保其日後到庭接受審判或執行。基此，本
    件承辦受命法官於羈押審查時，就被告犯罪嫌疑認定達「很
    有可能如此」即可，況受命法官係於羈押程序中經過訊問被
    告及審酌卷內相關證據方始認定被告涉犯殺人未遂嫌疑重大
    ，調查程序業屬完備，其據此認定被告具殺人未遂之犯罪嫌
    疑，尚難認有何違誤。
五、聲請意旨另認被告有固定住所，無羈押認定有逃亡之虞，原
    處分欠缺羈押原因及無羈押之必要，難認適法。惟刑事訴訟
    法第101條第1項第3 款所稱「相當理由」，與同條項第1款
    、第2款所定「有事實足認有……之虞」尚屬有別，條件較為
    寬鬆。良以重罪常伴有逃亡之高度可能，倘一般正常之人，
    依其合理判斷，可認為該犯重罪嫌疑重大之人具有逃亡之相
    當或然率存在，即已該當「相當理由」之認定標準，不以達
    到充分可信或確定程度為必要，最高法院110年度台抗字第1
    375號裁定意旨參照。經查，本件承辦受命法官自當係認被
    告涉犯殺人未遂罪乃「死刑、無期徒刑或最輕本刑為5 年以
    上有期徒刑之罪」，被告可預期將受重刑宣判，客觀上增加
    畏罪逃亡之動機，其逃匿以規避審判程序之進行及刑罰之執
    行之可能性甚高，衡情具逃避刑事程序之危險性，依照前開
    裁定意旨，業已該當認定「逃亡之虞」之相當理由，且本件
    承辦受命法官業已於羈押訊問時翔實說明羈押原因及必要性
    ，是並無聲請意旨所認理由不備之疏漏。
六、綜上所述，原處分認被告涉犯刑法第271條第2項、第1項殺
    人未遂罪嫌，爰依刑事訴訟法第101條第1項第3款羈押，經
    核尚無不合，聲請意旨執前詞指摘原羈押處分不當，顯無理
    由，應予駁回。
據上論斷，爰依刑事訴訟法第416 條第4 項、第412 條，裁定如
主文。 
中　　華　　民　　國　　110 　年　　11　　月　　29　　日
                  刑事第六庭  審判長法　官　黃美盈
                                    法  官  蔡玉琪
                                    法  官  林涵雯
以上正本證明與原本無異。
不得抗告。
中　　華　　民　　國　　110 　年　　11　　月　　29　　日
                                    書記官  林汶潔